【裁判字號】    95,訴,237
【裁判日期】    951023
【裁判案由】    偽造文書等
【裁判全文】
臺灣宜蘭地方法院刑事判決               95年度訴字第237號
公  訴  人  臺灣宜蘭地方法院檢察署檢察官
被      告  甲○○
                    （現另案於臺灣宜蘭監獄執行中）
上列被告因偽造文書等案件，經檢察官提起公訴（95年度偵字第
1377號），聲請改依協商程序而為判決，本院判決如下：
    主  文
甲○○連續行使偽造私文書，足以生損害於他人，處有期徒刑伍
月，如易科罰金，以銀元參佰元即新臺幣玖佰元折算壹日。偽造
如附表編號1、3所示之「乙○○」署押貳枚、「廖勝宏」署押壹
枚均沒收。
    事實及理由
一、犯罪事實：
    甲○○係莊秀玲之兄，而乙○○與莊秀玲為男女朋友關係，
    於民國94年7月下旬，乙○○因車禍受傷，遂在宜蘭縣頭城
    鎮○○路○段310號甲○○住處養傷，並將皮夾交由莊秀玲保
    管，詎甲○○心生欲持乙○○信用卡消費之歹念，竟基於意
    圖為自己不法所有竊盜之犯意，以遂行其意圖為自己不法所
    有詐欺取財及行使偽造私文書之概括犯意，於94年8月2日至
    3 日間某時，徒手竊取上開皮夾內乙○○所有中國信託商業
    銀行股份有限公司（下稱中國信託銀行）卡號000000000000
    000號信用卡，旋於下列時、地，連續持該信用卡刷卡消費
    ：
（一）附表編號1所示時、地，接續持該信用卡刷卡消費，並在
      不知情之店員所先後交付2聯式簽帳單之特約商店存根聯
      2張，偽簽「乙○○」署押各1枚後，持交泉洋實業股份有
      限公司收受，表示乙○○同意依據信用卡持卡人之合約條
      件，按簽帳單之金額付款予發卡銀行，而行使該偽造之私
      文書，使該特約商店之店員因此陷於錯誤，而交付甲○○
      所購買價值各新臺幣（下同）500元、1,500元之財物，足
      以生損害於乙○○、泉洋實業股份有限公司、中國信託銀
      行。
（二）附表編號3所示時、地，持上開信用卡刷卡消費，並在不
      知情之店員所交付2聯式簽帳單之特約商店存根聯1張，偽
      簽「廖勝宏」署押1枚後，持交高仕山莊收受，表示「廖
      勝宏」同意依據信用卡持卡人之合約條件，按簽帳單之金
      額付款予發卡銀行，而行使該偽造之私文書，使該特約商
      店之店員因此陷於錯誤，而交付甲○○所購買價值2,300
      元之財物，足以生損害於乙○○、「廖勝宏」、高仕山莊
      、中國信託銀行。
（三）甲○○復承上開詐欺取財之概括犯意，連續於：
   1、附表編號2所示時、地，持上開信用卡刷卡消費，使該特
      約商店誤認甲○○即為該信用卡持卡人，因此陷於錯誤，
      而交付甲○○所購買價值800元之財物。
   2、附表編號4所示時、地，持上開信用卡刷卡消費，並在不
      知情之店員所交付2聯式簽帳單之特約商店存根聯1張，簽
      署「甲○○」署押1枚後，持交金正豐銀樓收受，使該特
      約商店誤認甲○○即為該信用卡持卡人，因此陷於錯誤，
      而交付甲○○所購買價值5,885元之財物。
（四）嗣因乙○○向中國信託銀行掛失卡片並否認上開交易後，
      始循線查知上情。
二、證據：
（一）被告於警詢、偵查、本院審理中之自白。
（二）證人乙○○於警詢、偵查中之證詞。
（三）證人莊秀玲於警詢、偵查中之證詞。
（四）簽帳單特約商店存根聯4紙。
三、本件經檢察官與被告於審判外達成協商之合意且被告已認罪
    ，其合意內容如主文所示。經查，上開協商合意並無刑事訴
    訟法第455條之4第1項所列情形之一，檢察官聲請改依協商
    程序而為判決，本院爰不經言詞辯論，於協商合意範圍內為
    協商判決，合予敘明。
四、應適用之法條：
（一）程序法方面：刑事訴訟法第455條之4第2項、第455條之8
      。
（二）實體法方面：95年7月1日修正生效前刑法第56條、第320
      條第1項、第216條、第210條、第339條第1項、第55條後
      段、第41條第1項前段、第219條，罰金罰鍰提高標準條例
      第1條前段、95年7月1日刪除前罰金罰鍰提高標準條例第2
      條，現行法規所定貨幣單位折算新臺幣條例第2條。
五、本判決不得上訴。但如認有刑事訴訟法第455條之4第1項第1
    款、第2款、第4款、第6款、第7款所定情形之一，或違反同
    條第2項規定，而不服本判決，得自收受判決送達之日起10
    日內，向本院提出上訴書狀，上訴於第二審法院。
中    華    民    國    95    年    10    月    23    日
                  刑事第四庭    法  官  蘇錦秀
以上正本證明與原本無異。
                                書記官  葉瑩庭
中    華    民    國    95    年    10    月    24    日
附表：
┌──┬─────┬────────────┬────┬───────────────┬────────┐
│編號│時  間    │ 地    點               │金額（新│偽造之署押                    │所犯法條        │
│    │          │                        │臺幣）  │                              │                │
├──┼─────┼────────────┼────┼───────────────┼────────┤
│ 1  │94.8.3日20│宜蘭縣頭城鎮○○路○段225│500元、 │接續在2聯式簽帳單特約商店存根 │修正前刑法第216 │
│    │時27分許、│號「泉洋實業股份有限公司│1,500元 │聯2張，偽簽「乙○○」署押各1枚│條、第210條、第3│
│    │28分許    │」即「竹安加油站」      │        │，共2枚                       │39條第1項       │
├──┼─────┼────────────┼────┼───────────────┼────────┤
│ 2  │94.8.4日3 │宜蘭縣礁溪鄉○○路○段266│800元   │該加油站3聯式簽帳單免簽名即可 │修正前刑法第339 │
│    │時44分許  │號「豐富加油站」        │        │刷卡消費，故被告未簽名        │條第1項         │
├──┼─────┼────────────┼────┼───────────────┼────────┤
│ 3  │94.8.4日6 │宜蘭縣礁溪鄉○○路154號 │2,300元 │在2聯式簽帳單特約商店存根聯1張│修正前刑法第216 │
│    │時36分許  │「高仕山莊」            │        │，偽簽「廖勝宏」署押1枚       │條、第210條、第3│
│    │          │                        │        │                              │39條第1項       │
├──┼─────┼────────────┼────┼───────────────┼────────┤
│ 4  │94.8.4日13│宜蘭縣礁溪鄉○○路○段170│5,885元 │在2聯式簽帳單特約商店存根聯1張│修正前刑法第339 │
│    │時11分許  │號「金正豐銀樓」        │        │，簽署「甲○○」署押1枚       │條第1項         │
├──┼─────┴────────────┴────┴───────────────┴────────┤
│總額│10,985元                                                                                        │
└──┴────────────────────────────────────────────────┘
【附錄本案論罪科刑法條】
★刑法第320條第1項：
意圖為自己或第三人不法之所有，而竊取他人之動產者，為竊盜
罪，處5年以下有期徒刑、拘役或500元以下罰金。
★刑法第210條：
偽造、變造私文書，足以生損害於公眾或他人者，處5年以下有
期徒刑。
★刑法第第216條：
行使第210條至第215條之文書者，依偽造、變造文書或登載不實
事項或使登載不實事項之規定處斷。
★刑法第339條第1項：
意圖為自己或第三人不法之所有，以詐術使人將本人或第三人之
物交付者，處5年以下有期徒刑、拘役或科或併科1,000元以下罰
金。


司法院資訊處製作；財團法人民間司法改革基金會備份。
